臺灣臺中地方法院刑事判決　　　　　　　　96年度訴字第33號
公　訴　人　臺灣臺中地方法院檢察署檢察官
被　　　告　甲○○
　　　　　　　　　　　0弄8號.
　　　　　　　　　　現另案於臺灣臺中監獄執行中
上列被告因違反毒品危害防制條例案件，經檢察官提起公訴（9
5 年度毒偵字第5467號），被告於本院準備程序就被訴事實為有
罪之陳述，經本院合議庭裁定改行簡式審判程序，判決如下：
    主  文
甲○○施用第一級毒品，累犯，處有期徒刑拾月；又施用第二級
毒品，累犯，處有期徒刑陸月。應執行有期徒刑壹年貳月。
    事  實
一、甲○○曾因施用毒品案件，經臺灣彰化地方法院以89年度毒
    聲字第1654號裁定送觀察、勒戒後，認無繼續施用毒品之傾
    向，於民國89年5 月26日執行完畢出所，並由臺灣彰化地方
    法院檢察署檢察官於同年月25日以89年度毒偵字第1642號為
    不起訴處分。復因施用毒品案件，經上開法院以90年度毒聲
    字第281 號裁定送觀察、勒戒後，仍認無繼續施用毒品之傾
    向，於90年8 月7 日執行完畢出所，並由臺灣彰化地方法院
    檢察署檢察官於同日以90年度毒偵緝字396 、39 7、398 號
    為不起訴處分。復於因違反毒品危害防制條例案件，經臺灣
    南投地方法院於95年2 月10日以94年度訴緝字第45號判決分
    別有期徒刑6 月、4 月，應執行有期徒刑8 月，於同年3 月
    6 日確定，並於同年9 月6 日易科罰金執行完畢。再因施用
    毒品案件，經臺灣彰化地方法院於95年8 月11日以95年度訴
    字第1042號判處有期徒刑8 月，於同年10月13日確定（尚未
    執行完畢）。
二、詎甲○○仍不知悔改，復基於施用第一級毒品海洛因之犯意
    ，於95年10月16日下午17時許，在其位於臺中縣霧峰鄉○○
    路1092巷21號之居處，將海洛因摻水稀釋後以針筒注射血管
    之方式，施用海洛因1 次。另基於施用第二級毒品甲基安非
    他命之犯意，於95年10月16日下午18時許，在上開居處，將
    甲基安非他命放入玻璃器皿內以火燒烤吸食煙霧之方式，施
    用甲基安非他命1 次。嗣於95年10月18日15時許，為警前往
    其位於彰化縣芬園鄉○○村○○路○段13 5巷10弄8 號住處
    搜索查獲。
三、案經彰化縣警察局彰化分局報告臺灣臺中地方法院檢察署檢
    察官偵查起訴。
    理  由
一、上揭事實，業據被告甲○○於本院審理時坦承不諱，且被告
    為警方查獲後，經警方採集其尿液送驗結果，呈嗎啡、甲基
    安非他命陽性反應，有詮昕科技股份有限公司濫用藥物尿液
    檢驗報告1 紙在卷（見警卷第6 頁）可稽。被告曾因施用毒
    品案件，經臺灣彰化地方法院以89年度毒聲字第1654號裁定
    送觀察、勒戒後，認無繼續施用毒品之傾向，於89年5 月26
    日執行完畢出所，並由臺灣彰化地方法院檢察署檢察官於同
    年月25日以89年度毒偵字第1642號為不起訴處分。復因施用
    毒品案件，經上開法院以90年度毒聲字第281 號裁定送觀察
    、勒戒後，仍認無繼續施用毒品之傾向，於90年8 月7 日執
    行完畢出所，並由臺灣彰化地方法院檢察署檢察官於同日以
    90年度毒偵緝字396 、39 7、398 號為不起訴處分。復於因
    違反毒品危害防制條例案件，經臺灣南投地方法院於95 年2
    月10日以94年度訴緝字第45號判決分別有期徒刑6 月、4 月
    ，應執行有期徒刑8 月，於同年3 月6 日確定，並於同年9
    月6 日易科罰金執行完畢。再因施用毒品案件，經臺灣彰化
    地方法院於95年8 月11日以95年度訴字第1042號判處有期徒
    刑8 月，於同年10月13日確定，有臺灣臺中地方法院檢察署
    刑案資料查註紀錄表及臺灣高等法院被告前案紀錄表各1 份
    在卷可憑。是被告5 年內，再犯毒品危害防制條例第10條之
    本罪，本件事證明確，被告犯行堪以認定，應予依法論科。
二、查海洛因、甲基安非他命分別係毒品危害防制條例第2 條第
    2 項第1 款、第2 款所稱之第一級、第二級毒品，依法均不
    得持有、施用。故核被告所為，係犯毒品危害防制條例第10
    條第1 項之施用第一級毒品罪及同條第2 項之施用第二級毒
    品罪。被告為施用毒品海洛因、甲基安非他命而持有之低度
    行為，均為其施用之高度行為所吸收，均不另論罪。又被告
    所犯上開二罪間，犯意各別，行為互殊，應予分論併罰。被
    告前因施用毒品案件，經臺灣南投地方法院於95年2 月10日
    以94年度訴緝字第45號判決分別有期徒刑6 月、4 月，應執
    行有期徒刑8 月，於95年3 月6 日確定，於同年9 月6 日易
    科罰金執行完畢，有臺灣高等法院被告前案紀錄表及臺灣臺
    中地方法院檢察署刑案資料查註紀錄表各1 份在卷可憑，其
    於有期徒刑執行完畢後年5 內，再故意犯本件有期徒刑以上
    之二罪，為累犯，各應依刑法第47條第1 項之規定加重其刑
    。爰審酌被告前因施用毒品犯行，經送觀察勒戒、強制戒治
    及判刑後，仍無法戒除毒癮，繼續施用毒品不輟，無視於毒
    品對於自身健康之戕害及國家對於杜絕毒品犯罪之禁令，惡
    性非輕，及其事後坦承犯行，態度尚可等一切情狀，量處如
    主文所示之刑，並定其應執行之刑。
三、至公訴人移送併辦（臺灣彰化地方法院檢察署94年度毒偵字
    第4830號）意旨略以：被告於95年11月21日下午6 時許，在
    其位於臺中縣霧峰鄉○○路1092巷21號之居處，以將海洛因
    摻水後再以針筒注射血管之方式，施用海洛因1 次。嗣於95
    年11月24日下午9 時41分，為警在國道一號公路北向21 6.7
    公路處（彰化縣芬園鄉轄）查獲，並扣得小型夾鏈袋4 個、
    葡萄糖1 包、注射針筒2 支及橡膠軟管2 條等物，因認被告
    尚涉有施用第一級毒品海洛因之犯行，而聲請本院併案審理
    等語。惟查，被告於本院審理時明確供稱：伊只有於95年10
    月16日下午17時許及同年11月21日下午18時許，各施用海洛
    因各1 次，上開期間內未有施用海洛因。伊前後2 次施用海
    洛因的行為，是臨時想到才會施用，並不是一開始就想不斷
    的施用等語（見本院審理卷第27頁）甚詳，足見前揭被告於
    95年11月21日下午6 時許，在上開居處，施用海洛因之犯行
    ，與本院前開論罪之被告於95年10月16日下午17時許，在上
    揭居處，施用第一級毒品之犯行，兩者之犯罪時間相隔約35
    日之久，應係另行起意，並非短時間內密集多次施用海洛因
    ，自難認係集合犯，非屬實質上一罪，本院無從併辦，應退
    回檢察官另為妥適處理，併此敘明。
據上論斷，應依刑事訴訟法第273 條之1 第1 項、第299 條第1
項前段，毒品危害防制條例第10條第1 項、第2 項，刑法第11條
前段、第47條第1 項、第51條第5 款，判決如主文。
中　　華　　民　　國　　96　　年　　2 　　月　　8 　　日
                      刑事第三庭    法  官  楊萬益
上正本證明與原本無異。
如不服本判決，應於送達後十日內向本院提出上訴狀（須附繕
本），上訴於台灣高等法院台中分院。
                                    書記官  李國敬
中　　華　　民　　國　　96　　年　　2 　　月　　8 　　日
附錄論罪科刑法條
毒品危害防制條例第10條
施用第1 級毒品者，處6 月以上5 年以下有期徒刑。
施用第2 級毒品者，處3 年以下有期徒刑。
